【裁判字號】    92,交易,523
【裁判日期】    921204
【裁判案由】    過失傷害
【裁判全文】
臺灣臺中地方法院刑事判決                        九十二年度交易字第五二三號
    公  訴  人  臺灣臺中地方法院檢察署檢察官
    被      告  甲○○
右列被告因過失傷害案件經檢察官提起公訴 (九十二年度偵字第六七五五號）經本院
合議庭裁定適用簡式審判程序，判決如左：
    主  文
甲○○因過失傷害人，處有期徒刑貳月，如易科罰金，以參佰元折算壹日。
    事  實
一、甲○○於民國（以下同）九十一年八月二十日下午，駕駛車牌號碼Ｂ七－七七０
    二號自小客貨車，沿台中縣后里鄉○○路由南往北方向行駛，同日十六時許，途
    經同路三０九號前，理應注意車輛行駛時之車前狀況及兩車併行之間隔，隨時採
    取必要之安全措施，而依當時天候及路況良好，又無不能注意之情事，竟疏於注
    意，未與同向沿成功路行駛由乙○○所騎乘之車牌號碼Ｂ七－七七０二號重型機
    車保持併行間隔，致其所駕前開車輛與乙○○所騎稱之上開機車亦未保持安全間
    隔而發生擦撞，乙○○及其所搭載之丙○人車倒地，乙○○因此受有左側肩峰鎖
    骨脫位、左側肋間挫傷等傷害，丙○因此受有胸部挫傷、雙上下肢挫傷等普通傷
    害。甲○○肇事後，委託路旁之水電行報警，並叫救護車，於警員陳子斌到場時
    陳述肇事經過而接受裁判。
二、案經乙○○、丙○訴請台灣台中地方法院檢察署檢察官偵查起訴。
    理  由
一、訊據被告甲○○對於右揭時地發生車禍致乙○○、丙○有傷害直言不諱，惟辯稱
    ：自己有過失，但對方也有過失等語。查右開犯罪事實，業據告訴人乙○○、丙
    ○於警訊時及偵查中指訴歷歷，且由現場、車損相片所示，發生車禍後被告所駕
    車輛停於車道內，左輪壓於雙黃線上，右側車身遺有擦凹痕，乙○○所騎乘之機
    車橫向左倒於停止線上，機車後方遺有與車道呈平行狀之刮地痕，顯見被告與告
    訴人之車輛於肇事前均行駛在快車道內，且係於兩車呈平行時發生擦撞。此外，
    復有道路交通事故調查報告表及交通事故談話紀錄表各一份、診斷證明書三紙及
    現場相片附卷可稽。按駕駛人應注意車前狀況及兩車併行之間隔，隨時採取必要
    安全措施，道路交通安全規則第九十四條第三項訂有明文。被告駕車自應注意上
    述道路交通安全規定，而依附卷之交通事故調查報告表所載，本件肇事時、地之
    天候、路況皆良好，則肇事當時被告並無不能注意之情事，其竟疏未注意及此，
    併注意車行間隔而典乙○○騎乘之機車發生擦撞，致乙○○及丙○受有前開傷害
    。被告之過失駕車行為，與被害人等之傷害結果間，顯具有相當因果關係。本件
    車禍經送台灣省台中縣區車輛行車事故鑑定委員會鑑定結果，認「甲○○駕駛自
    小客車未注意車前狀況，超越同方向機車時未保持安全間隔，為肇事原因」，有
    該會中縣鑑字第九一０六０三號鑑定書一份可佐，經送台灣省車輛行車事故覆議
    鑑定委員會覆議結果，認「甲○○駕駛自小客貨車與乙○○駕駛重機車，併行時
    至未注意保持安全間隔，同為肇事原因」，有該會府覆議字第九一三０七四號鑑
    定書一份附卷可稽，本院審核現場圖及肇事現況、撞擊點，認以覆議結果同為肇
    事原因較為可採。從而本案事證明確，被告犯行堪予認定。
二、核被告所為係犯刑法第二百八十四條第一項之過失傷害罪。被告一過失行為，致
    使被害人二人受傷，為想像競合犯，請依刑法第五十五條之規定，從一重之乙○
    ○部分處斷，被告肇事後，委託路旁之水電行報警，並叫救護車，於警員陳子斌
    到場時陳述肇事經過，有警訊筆錄及交通事故調查表附卷可佐，核與自首要件相
    符，依刑法第六十二條前段減輕其刑。爰審酌被告過失程度、被害人與有過失、
    被害人所受傷勢及犯後態度等一切情狀，量處如主文所示之刑，並諭知易科罰金
    之折算標準。
據上論斷，應依刑事訴訟法第二百七十三條之一第一項、第二百九十九條第一項前段
、刑法第二百八十四條第一項前段、第五十五條、第六十二條前段、第四十一條第一
項前段、罰金罰鍰提高標準條例第一條前段、第二條，判決如主文。
中     華     民     國      九十二      年     十二     月     四      日
                                     臺灣臺中地方法院交通法庭
                                        法    官  郭  德  進
右正本證明與原本無異。
如不服本判決，應於送達後十日內向本院提出上訴狀（須附繕本），上訴於台灣高等
法院台中分院。
                                        書記官
中     華     民     國      九十二      年     十二     月     八      日
刑法第二百八十四條第一項
因過失傷害人者，處六月以下有期徒刑、拘役或五百元以下罰金，致重傷者，處一年
以下有期徒刑、拘役或五百元以下罰金。
                                                                        Ａ


司法院資訊處製作；財團法人民間司法改革基金會備份。
